臺灣新北地方法院板橋簡易庭小額民事判決
                                   111年度板小字第3081號
原      告  和泰產物保險股份有限公司

法定代理人  莊瑞德  
訴訟代理人  王俊傑  
            李維浚  
被      告  王文聖  
訴訟代理人  王月娥  
上列當事人間請求侵權行為損害賠償（交通）事件，於中華民國
111年10月6日言詞辯論終結，本院判決如下：
    主  文
原告之訴駁回。
訴訟費用新臺幣壹仟元由原告負擔。
    事  實  及  理  由
一、原告起訴主張：被告於民國109年6月11日下午16時5分許駕
    駛車號0000-00號自用小客貨車，行經新北市○○區○○街000號
    時，因倒車未注意後方車況之過失，致撞及原告所承保訴外
    人陳詠薇所有、由訴外人留宏暉駕駛之車號000-0000號自用
    小客車（下稱系爭車輛），系爭車輛因而受損，經以新臺幣
    （下同）36,358元（含鈑金工資5,882元、塗裝12,566元、
    零件17,910元）估修，原告已依保險契約於109年6月19日給
    付被保險人上開修復費用取得代位求償權，爰依侵權行為及
    保險代位之法律關係，提起本訴，並聲明請求：被告應給付
    原告36,358元，及自起訴狀繕本送達翌日起至清償日止，按
    年息百分之五計算之利息等語。
二、被告則以：被告與留宏暉已於109年6月16日達成和解，由被
    告賠付4,000元予留宏暉，從頭到尾被告不知道系爭車輛之
    車主不是當事人，原告應向留宏暉追償，不是向被告追償，
    和解書上也寫清楚其他人不可以再向原告求償，和解書效力
    應及於車主等語置辯，並聲明：原告之訴駁回。
三、按稱和解者，謂當事人約定，互相讓步，以終止爭執或防止
    爭執發生之契約；和解有使當事人所拋棄之權利消滅及使當
    事人取得和解契約所訂明權利之效力，民法第736條、第737
    條分別定有明文。再按被保險人因保險人應負保險責任之損
    失發生，而對於第三人有損失賠償請求權者，保險人得於給
    付賠償金額後，代位行使被保險人對於第三人之請求權，保
    險法第53條第1 項前段定有明文。查，被告抗辯其於原告給
    付賠償金額前，即與系爭車輛車主陳詠薇之配偶留宏暉就車
    損部分成立和解，並賠付4,000元，和解效力應及於陳詠薇
    之事實，有和解書在卷可參，且為原告所自認，則被保險人
    陳詠薇就系爭車輛之損害賠償請求權，既已因被告之賠償及
    拋棄對被告之其餘損害賠償請求權而消滅，原告自無從再代
    位行使陳詠薇對於被告之損害賠償請求權。
四、從而，原告依侵權行為及保險代位之法律關係，請求被告給
    付36,358元及法定遲延利息，為無理由，應予駁回。
五、本件判決事證基礎已臻明確，兩造其餘主張及所提證據，經
    本院審酌後，認與判決結果已無影響，爰不再一一論述，併
    予敘明。
六、訴訟費用負擔之依據：民事訴訟法第78條。
中　　華　　民　　國　　111 　年　　10　　月　　20　　日
                  臺灣新北地方法院板橋簡易庭
                      法      官  葉靜芳
以上為正本係照原本作成。
對於本件判決如有不服，應於收受送達後20日內向本院提出上訴
書狀，上訴於本院合議庭，並按他造當事人之人數附具繕本。當
事人之上訴，非以判決違背法令為理由不得為之，上訴狀應記載
上訴理由，表明下列各款事項：
（一）原判決所違背之法令及其具體內容。
（二）依訴訟資料可認為原判決有違背法令之具體事實。
如未於上訴後20日內補提合法上訴理由書，法院得逕以裁定駁回
上訴。
中　　華　　民　　國　　111 　年　　10　　月　　20　　日
                      書記官　陳君偉